臺灣臺南地方法院刑事判決　　　　　　　九十一年度易字第六一號
　　公　訴　人　臺灣台南地方法院檢察署檢察官
　　被　　　告　乙○○
　　　　　　　 原名翁定洲）.
　　　　　　　　甲○○
　　　　　　　　丙○○
右列被告因賭博案件，經檢察官提起公訴（九十一年度偵字第五八五號），本院判決
如左：
    主  文
乙○○、甲○○共同以賭博為常業，乙○○處有期徒刑伍月，如易科罰金，以佰元
折算壹日；甲○○處有期徒刑月，如易科罰金，以佰元折算壹日。
丙○○在公眾得出入之場所賭博財物，處罰金貳仟元，如易服勞役，以佰元折算壹
日。
如附表所示之物均沒收。
    事  實
一、乙○○基於常業之犯意，自民國九十年九月間某日起，在台南市○區○○路二之
    一號一樓公眾得出入之場所，開設「白宮電子遊藝場」，店內擺設賭博性電動玩
    具「星鑽九七」、「大傑克」」等賭博機具共計四十四台，連續與不特定之人賭
    博財物，以之為業並恃此為主要生活之資。凡賭客欲把玩者，即以新臺幣（下同
    ）一百元開三千分、二千分、五百分（即以一比三十、一比二十、一比五等比例
    ）開分，賭客就其所換取之分數押注把玩，各由機具內之ＩＣ板程式決定偶然之
    輸贏，機具上顯示之分數據此而增減，賭客並可就機具上所顯示之分數以相同比
    例換取現金。又甲○○明知乙○○以經營賭博機具所得為生活主要來源，竟與乙○○共同基於常業賭博之犯意聯絡，於九十年九月上旬某日起受僱負責機台之開
    分、換寄分卡及兌換現金之工作。迄九十一年一月九日中午十二時二十分許，適
    有賭客丙○○在上址以一千七百元向甲○○要求開分賭玩「星鑽九七」機台，後
    以機台上之積分六千分及寄分卡二張向甲○○換取四百元欲離去時，為警當場查
    獲，並扣得上開電動賭博機具四十四台、賭資四百元及寄分卡十二張。
二、案經台南市警察局第一分局報告臺灣台南地方法院檢察署檢察官偵查起訴。
    理  由
一、右揭事實業據被告丙○○坦承不諱。訊據被告乙○○坦承為白宮電子遊藝場之負
    責人，設置電子遊戲機供不特定人把玩一事，被告甲○○則坦承受僱擔任開分及
    計分之工作，並於右揭時、地有換錢給被告丙○○一情不諱，然被告乙○○、甲○○均矢口否認有賭博行為。被告乙○○辯稱：該店只可以將分數換成寄分卡，
    而不能換取現金；我是規定店內不能換現金云云。被告甲○○辯稱：該店並不能
    將分數換成現金，當日是因為丙○○急著要走，伊才將機台上之分數六千分及二
    張寄分卡換成四百元給丙○○云云。經查：
（一）被告丙○○部分：
      右揭事實，業據被告丙○○坦承不諱，並有扣案之賭資四百元、賭博性電玩機
      具四十四台、寄分卡十二張附卷可參。被告丙○○之自白與事實相符，堪予採
      信。
（二）被告甲○○部分：
      被告甲○○雖以上情置辯，惟查，賭客即同案被告丙○○以賭博電動玩具所贏
      得積分六千分及寄分卡二張向被告甲○○兌換現金四百元一情，業經臺南市警
      察局第五分局當場查獲，且被告丙○○亦於警詢、偵查及本院審理時供述明確
      。又被告甲○○於偵查中及本院審理時均堅稱該店不能換現金而只能將分數換
      成寄分卡，而寄分卡須由客人帶回而供下次賭玩，準此言之，被告甲○○僅能
      將分數換成寄分卡，而不能將寄分卡再換成現金，就算客人急欲離開，依被告
      等所辯亦僅能換回寄分卡，而無法換現金才是，惟被告甲○○何以仍兌換現金
      予被告丙○○？再觀諸被告甲○○先於警詢中辯稱：因為該名客人（即丙○○
      ）急著要走，身上又沒有現金，所以我才兌換現金給他云云，繼於初次偵查中
      更稱：因為丙○○說有事要離開，所以我拿四百元給丙○○，他拿六千分及計
      點卡給我，嗣於第二次偵查中及本院審理時又改口稱：其係因為身上無零錢，
      才以寄分卡替代金錢找零予被告丙○○，故此二張寄分卡才能兌換金錢，另被
      告張鍚行以六千分兌換二百元一事，係因為被告丙○○以二百元開分後尚未玩
      ，即要離開，故才退還伊二百元云云，從而，被告甲○○先後供詞不一，是否
      可採，已非無疑。況倘被告甲○○於本院審理中所言為真，何以被告甲○○在
      明知寄分卡不得兌換現金之情形下，仍故以寄分卡替代金錢找零予被告丙○○
      ？且客人決定開分後，又豈有店家在客人僅表明有事要離開而未爭執之情形下
      ，即主動將開分後未把玩之部分退還金錢？凡此種種，均顯不符常情。此外，
      復有臺南市政府營利事業登記證、臺南市政府電子遊戲場營業級別證、台南市
      警察局第五分局臨檢盤查紀錄及扣案如附表所示之物可資佐證。綜上，被告甲○○所辯，應係卸責之詞，不足採信。
（三）被告乙○○部分：
      被告乙○○雖以上情置辯，惟查，賭客即同案被告丙○○以賭博電動玩具所贏
      得積分六千分及寄分卡二張向被告甲○○兌換現金四百元一情，業經臺南市警
      察局第五分局當場查獲，且被告丙○○亦於警詢、偵查及本院審理時供述明確
      。又被告甲○○於本院審理時供述：被告乙○○係該電子遊藝場之負責人，且
      電玩規則亦為其所制訂乙節，亦為被告乙○○於本院審理時所是認，則賭客以
      賭博電玩所贏得之積分可向開分員兌換現金一事應係經負責人即被告乙○○許
      可，否則開分員豈敢擅做主張，允許賭客以所贏得之積分兌換現金，而造成每
      日結帳時，電玩機台之積分與現金帳目不符。再茍真如被告乙○○及甲○○所
      辯，所贏得之分數不能兌換現金或禮品，豈非只輸不贏，又何以能吸引客人前
      往消費？此外，復有臺南市政府營利事業登記證、臺南市政府電子遊戲場營業
      級別證、台南市警察局第五分局臨檢盤查紀錄及扣案如附表所示之物可資佐證
      。是被告乙○○上開所辯，顯係卸責之詞，不足採信。
（四）按刑法上所謂常業犯，係指反覆以同種類之行為目的之社會活動職業性犯罪而
      言，亦即恃犯罪以維生，縱令同時兼操持其他職業，仍無礙其為常業犯罪，非
      謂常業犯必須別無其他正當職業始克構成，最高法院八十二年台上字第二０七
      一號著有判例可資參照。經查，被告乙○○及甲○○二人分別於警詢及本院審
      理時供稱：經營白宮電子遊藝場一個月大概賺五、六萬元；甲○○月薪二萬等
      語，衡情上開經營利潤及薪資供為一般日常生活花費均堪足夠，足認被告乙○○及甲○○二人以上開方式獲取利益、薪水，並恃該收入維生，以之為常業至
      明。又被告乙○○基於賭博常業之犯意，自九十年九月間某日起，開設「白宮
      電子遊藝場」，連續與不特定之人賭博財物，以之為業並恃此為主要生活之資
      ，甲○○明知乙○○以經營賭博機具所得為生活主要來源，竟仍受僱負責機台
      之開分、換寄分卡及兌換現金之工作，足見被告乙○○及甲○○二人有犯意聯
      絡及行為分擔至明。
（五）本件事證明確，被告乙○○及甲○○二人之常業賭博犯行與被告丙○○之賭博
      犯行，均足以認定。
二、核被告乙○○及甲○○所為，均係犯刑法第二百六十七條之常業賭博罪。渠等有
    犯意之聯絡及行為之分擔，皆為共同正犯。被告丙○○所為，係犯刑法第二百六
    十六條第一項之賭博罪。爰審酌被告三人犯罪之動機、目的、手段、所得之利益
    、犯後態度等一切情狀，分別量處如主文所示之刑，並分別諭知易科罰金或易服
    勞役之折算標準，以資懲儆。扣案如附表所示之賭資四百元、賭博性電玩機具四
    十四台、寄分卡十二張，分別為當場賭博之器具與在兌換籌碼處之財物，不問屬
    於被告與否，均併依同法第二百六十六條第二項規定宣告沒收。
據上論斷，應依刑事訴訟法第二百九十九條第一項前段，刑法第二十八條、第二百六
十七條、第二百六十六條第一項、第二項、第四十一條第一項前段、第四十二條第二
項，罰金罰鍰提高標準條例第一條前段、第二條，判決如主文。
中      華      民      國    九十一    年      六      月    二十八    日
                                  臺灣臺南地方法院刑事第五庭
                                      審判長  法  官  陳  振  謙
                                              法  官  孫  淑  玉
                                              法  官  陳  映  佐
右正本證明與原本無異。
如不服本判決，應於判決送達後十日內，向本院提出上訴狀。
                                              書記官  陳  金  治
中      華      民      國    九十一    年      六      月    二十八    日
附表：
┌──┬──────┬──────────────┬──────────┐
│編號│電動機具名稱│ 數量                       │ ＩＣ板數量         │
├──┼──────┼──────────────┼──────────┤
│一  │大傑克      │ 肆臺                       │ 肆片               │
├──┼──────┼──────────────┼──────────┤
│二  │７ＰＫ│ 陸臺                       │ 陸片               │
├──┼──────┼──────────────┼──────────┤
│三  │小瑪琍      │ 肆臺                       │ 肆片               │
├──┼──────┼──────────────┼──────────┤
│四  │金蘋果      │ 臺                       │ 片               │
├──┼──────┼──────────────┼──────────┤
│五  │超世紀賓果  │ 壹臺                       │ 壹片               │
├──┼──────┼──────────────┼──────────┤
│六  │星鑽九七    │ 拾陸臺                     │ 拾陸片             │
├──┼──────┼──────────────┼──────────┤
│七  │黃金夜總會  │ 伍臺                       │ 伍片               │
├──┼──────┼──────────────┼──────────┤
│八  │滿貫大亨    │ 伍臺                       │ 伍片               │
├──┴──────┼──────────────┼──────────┤
│   總計           │ 肆拾肆臺                   │ 肆拾肆片           │
├──┬──────┼──────────────┴──────────┤
│九  │寄點卡一點  │ 捌張                                             │
├──┼──────┼─────────────────────────┤
│十  │寄點卡五點  │ 肆張                                             │
├──┼──────┼─────────────────────────┤
│十一│賭資        │ 新臺幣肆佰元                                     │
└──┴──────┴─────────────────────────┘
附錄法條
刑法第二百六十六條：
  在公共場所或公眾得出入之場所賭博財物者，處一千元以下罰金。但以供人暫時娛
  樂之物為賭者，不在此限。
  當場賭博之器具與在賭檯或兌換籌碼處之財物，不問屬於犯人與否，沒收之。
刑法第二百六十七條：
  以賭博為常業者，處二年以下有期徒刑，得併科一千元以下罰金。
